臺灣桃園地方法院刑事判決
111年度審交易字第439號
公  訴  人  臺灣桃園地方檢察署檢察官
被      告  張國龍



上列被告因公共危險案件，經檢察官提起公訴（111年度偵字第2
8486號），被告於準備程序中就被訴事實為有罪之陳述，經告知
簡式審判程序之旨，並聽取公訴人、被告之意見後，由本院當庭
裁定改行簡式審判程序審理，並判決如下：
    主      文
張國龍犯不能安全駕駛動力交通工具罪，累犯，處有期徒刑捌月
。
    事實及理由
一、本件犯罪事實及證據，除證據部分補充「被告張國龍於本院
    準備程序及審理時之自白」外，餘均引用檢察官起訴書所載
    （詳如附件）。
二、論罪科刑：
  (一)核被告所為，係犯刑法第185條之3第1項第1款之吐氣所含
      酒精濃度達每公升零點二五毫克以上而駕駛動力交通工具
      罪。
  (二)被告曾有如事實部分所載之犯罪科刑執行情形，有臺灣高
      等法院被告前案紀錄表1份可按，因之，其受徒刑之執行
      完畢後，5年以內故意再犯有期徒刑以上之本罪，為累犯
      ，再參照司法院大法官釋字第775號解釋意旨，被告前已
      有多次酒駕犯行，足顯被告對刑之執行不知悔改，對刑罰
      之反應力亦屬薄弱，此次加重最低本刑，對其人身自由所
      為之限制自無過苛之侵害，是認應依刑法第47條第1項規
      定加重其刑。
  (三)爰審酌被告明知酒精成分對人之意識能力具有不良影響，
      超量飲酒後會導致對週遭事務之辨識及反應能力較平常狀
      況薄弱，竟仍不知自律己行，於飲酒後猶駕駛自用小客車
      行駛於公眾往來之道路，危及道路交通安全，且缺乏尊重
      其他用路人生命、財產安全之觀念，並為警測得其吐氣所
      含酒精濃度達每公升0.26毫克，所為實不足取，兼衡被告
      其素行、智識程度、入監前職業為工廠作業員之生活狀況
      ，暨其犯後坦承犯行之態度等一切情狀，量處如主文所示
      之刑。
據上論斷，應依刑事訴訟法第273 條之1 第1 項、第299 條第1
項前段、第310 條之2 、第454 條，判決如主文。
本案經檢察官董諭到庭執行職務。
中    華    民    國   111    年     8    月     25   日
                        刑事審查庭  法  官  李佳穎
以上正本證明與原本無異。
如不服本判決應於收受判決後20日內向本院提出上訴書狀，並應
敘述具體理由。其未敘述上訴理由者，應於上訴期間屆滿後20日
內向本院補提理由書(均須按他造當事人之人數附繕本)「切勿逕
送上級法院」。
                                    書記官  蔡萱穎
中    華    民    國   111    年     8    月     25   日
附本件論罪科刑依據之法條：
中華民國刑法第185 條之3
駕駛動力交通工具而有下列情形之一者，處3 年以下有期徒刑，
得併科30萬元以下罰金：
一、吐氣所含酒精濃度達每公升零點二五毫克或血液中酒精濃度
    達百分之零點零五以上。
二、有前款以外之其他情事足認服用酒類或其他相類之物，致不
    能安全駕駛。
三、服用毒品、麻醉藥品或其他相類之物，致不能安全駕駛。
因而致人於死者，處3 年以上10年以下有期徒刑，得併科2 百萬
元以下罰金；致重傷者，處1 年以上7 年以下有期徒刑，得併科
1 百萬元以下罰金。
曾犯本條或陸海空軍刑法第54條之罪，經有罪判決確定或經緩起
訴處分確定，於十年內再犯第1 項之罪因而致人於死者，處無期
徒刑或5 年以上有期徒刑，得併科3百萬元以下罰金；致重傷者
，處3 年以上10年以下有期徒刑，得併科2 百萬元以下罰金。

附件：
臺灣桃園地方檢察署檢察官起訴書
                                    111年度偵字第28486號
　　被　　　告　張國龍　男　50歲（民國00年0月00日生）
　　　　　　　　　　　　住○○市○○區○○路0段000巷00號
　　　　　　　　　　　　國民身分證統一編號：Z000000000號
上列被告因公共危險案件，業經偵查終結，認應提起公訴，茲將
犯罪事實及證據並所犯法條分敘如下：
　　　　犯罪事實
一、張國龍前因公共危險案件，經臺灣桃園地方法院以107年度
    審交易字第485號判決判處有期徒刑7月確定，已於民國108
    年8月25日執行完畢。詎仍不知悔改，仍於111年6月2日17時
    至18時許，在桃園市○○區○○路0000號之工作地點飲用2瓶啤
    酒後，猶基於酒後駕駛動力交通工具之犯意，於同日18時10
    分許，駕駛車牌號碼0000-00號自用小客車上路，行經桃園
    市○○區○○路0段000巷00號前時，經警攔查並對其施以吐氣酒
    精濃度測試，測得其吐氣所含酒精濃度為每公升0.26毫克。
二、案經桃園市政府警察局八德分局報告偵辦。
　　　　證據並所犯法條
一、上揭犯罪事實，業據被告張國龍於警詢、偵訊時坦承不諱，
    並有酒精濃度測定紀錄表、舉發違反道路交通管理事件通知
    單、呼氣酒精測試器檢定合格證書各1紙等附卷可稽，足認
    被告之自白確與事實相符，其犯嫌洵堪認定。
二、核被告所為，係犯刑法第185條之3第1項第1款之吐氣所含酒
    精濃度達每公升0.25毫克以上而駕駛動力交通工具罪嫌。而
    被告前有犯罪事實欄所載之科刑及執行情形，有刑案資料查
    註紀錄表在卷可佐，其於徒刑執行完畢後，5年內故意再犯
    本件有期徒刑以上之罪，為累犯，請依刑法第47條第1項之
    規定及司法院釋字第775號解釋意旨，裁量是否加重最低本
    刑。
三、依刑事訴訟法第251條第1項提起公訴。
　  此　致
臺灣桃園地方法院
中　　華　　民　　國　 111　　年　　7 　　月 　　8　　日
                              檢  察  官  李  亞  蓓
本件證明與原本無異　
中　　華　　民　　國　 111　　年　  7   　月    15  　日
                              書  記  官  鄭      和 
所犯法條
中華民國刑法第185條之3
駕駛動力交通工具而有下列情形之一者，處 3 年以下有期徒刑
，得併科 30 萬元以下罰金：
一、吐氣所含酒精濃度達每公升零點二五毫克或血液中酒精濃度
    達百分之零點零五以上。
二、有前款以外之其他情事足認服用酒類或其他相類之物，致不
    能安全駕駛。
三、服用毒品、麻醉藥品或其他相類之物，致不能安全駕駛。
因而致人於死者，處 3 年以上 10 年以下有期徒刑，得併科 2
百萬元以下罰金；致重傷者，處 1 年以上 7 年以下有期徒刑，
得併科 1 百萬元以下罰金。
曾犯本條或陸海空軍刑法第 54 條之罪，經有罪判決確定或經緩
起訴處分確定，於十年內再犯第 1 項之罪因而致人於死者，處
無期徒刑或 5 年以上有期徒刑，得併科 3 百萬元以下罰金；致
重傷者，處 3 年以上 10 年以下有期徒刑，得併科 2 百萬元以
下罰金。